【裁判字號】    99,台上,2470
【裁判日期】    990422
【裁判案由】    違反毒品危害防制條例等罪
【裁判全文】
最高法院刑事判決            九十九年度台上字第二四七０號
上  訴  人  甲○○
上列上訴人因違反毒品危害防制條例等罪案件，不服台灣高等法
院中華民國九十九年一月二十九日第二審判決（九十八年度上訴
字第三九五三號，起訴案號：台灣板橋地方法院檢察署九十七年
度毒偵字第二六三六號），提起上訴，本院判決如下：
    主  文
上訴駁回。
    理  由
一、施用第一級毒品部分：
按刑事訴訟法第三百七十七條規定：上訴於第三審法院，非以判
決違背法令為理由不得為之；是提起第三審上訴，應以原判決違
背法令為理由，係屬法定要件；如果上訴理由書狀並未依據卷內
訴訟資料具體指摘原判決不適用何種法則或如何適用不當，或所
指摘原判決違法情事顯與法律規定得為第三審上訴理由之違法情
形不相適合時，均應認其上訴為違背法律上之程式，予以駁回。
本件原判決維持第一審關於論處上訴人甲○○施用第一級毒品罪
刑（累犯，處有期徒刑壹年壹月）之判決，駁回上訴人在第二審
此部分之上訴，已詳敘其認定所憑之證據及認定之理由；自形式
上觀察，原判決並無違背法令之情形。上訴人之上訴意旨略稱：
原判決於理由內以上訴人本件係於民國九十七年三月三日施用海
洛因與另件係於九十六年十月二十四日施用海洛因行為，相距四
月餘，不能以接續犯論之等語；但上訴人於九十七年三月二十五
日及同年四月二十四日施用海洛因經分別判刑確定，上訴人本件
施用海洛因行為與該二件之施用行為相距甚短，應為接續犯，原
判決自有違誤等語。
惟查：上訴人本件係於九十七年三月三日施用海洛因，而其於九
十六年十二月二十四日因施用海洛因，經判刑確定，原判決係以
上訴人本件施用海洛因犯行與其前之施用行為，非時空緊連密切
犯之，且係為警查獲後再犯，因認二次行為並非接續犯，經核於
法並無不合，而上訴意旨執其另於同年三月二十五日及同年四月
二十四日各施用海洛因經分別判刑確定，與本件應有接續犯關係
等語，但此主張與其原審辯解之情形相同，核係就原判決已說明
之事項再為爭辯，為漫事指摘，自非適法之上訴理由。應認上訴
人之上訴違背法律上之程式，予以駁回。
二、施用第二級毒品及持有第一級毒品部分：
按刑事訴訟法第三百七十六條所列各罪之案件，經第二審判決者
，不得上訴於第三審法院，法有明文。原判決另維持第一審關於
論處上訴人施用第二級毒品罪刑及持有第一級毒品罪刑（持有十
公克以下）部分之判決，駁回上訴人在第二審上開部分之上訴，
上開二罪核屬刑事訴訟法第三百七十六條第一款之案件，既經第
二審判決，自不得上訴於第三審法院，上訴人提起本件上訴，未
聲明一部上訴，視為全部上訴，上訴人竟復就上開部分一併提起
上訴，應為法所不許，予以駁回。
據上論結，應依刑事訴訟法第三百九十五條前段，判決如主文。
中    華    民    國  九十九  年    四    月  二十二  日
                      最高法院刑事第七庭
                          審判長法官  林  永  茂
                                法官  蘇  振  堂
                                法官  蕭  仰  歸
                                法官  林  立  華
                                法官  許  錦  印
本件正本證明與原本無異
                                      書  記  官
中    華    民    國  九十九  年    四    月  二十九  日
                                                     ｍ

司法院資訊處製作；財團法人民間司法改革基金會備份。
